# 陈版主：关于母公司向境外子公司增资外币报表折算问题

提问人：wangjiao0451 时间：2016-07-18 18:55:20
有个问题请大家指教：举例说明：本地企业母公司 2016 年向境外子公司增资 100 万美元，折合人民币 800 万，境外公司是家日本公司，用日元编制报表，这 800 万人民币的增资分别计入了日本公司的实收资本和资本公积，金额分别为 1 亿日元和 2000 万日元资本公积。请问，在 2015 年底做外币报表折算（折为人民币）时，日本公司的实收资本和资本公积分别用收到款项当天的利率折算为人民币后，加计并不等于母公司增资的 800 万人民币，但因为是100%持股，母公司的长投和境外子公司的实收资本加资本公积合计应该一致，请问该种情况如何折算日本公司的资本公积和实收资本呢？是资本公积或者实收资本要倒挤吗?

回答人：chenyiwei
不应倒挤子公司的净资产金额。该差额是资金在合并集团内记帐本位币（功能货币）不同的组成部分之间转移时发生的，在编制合并报表时计入“其他综合收益——外币报表折算差额”即可。

提问人：wangjiao0451 时间：2016-07-25 19:18:49
您的意思是说母公司长投金额（人民币）与子公司资本公积+实收资本的合计金额（日元折算为人民币后）之间的差异在股权抵消的时候放在外币报表折算里面，而不是人为倒挤实收资本或者资本公积让其与母公司长投金额（人民币）相等，是这样吗？

回答人：chenyiwei
是。